【裁判字號】    92,訴,565
【裁判日期】    920925
【裁判案由】    誣告
【裁判全文】
臺灣臺南地方法院刑事判決                          九十二年度訴字第五六五號
    公  訴  人  臺灣台南地方法院檢察署檢察官
    被      告  乙○○
右列被告因誣告案件，經檢察官提起公訴（九十二年度偵字第三九０五號），本院判
決如左：
    主  文
乙○○意圖他人受刑事處分，向該管公務員誣告，處有期徒刑肆月。
    事  實
一、乙○○明知其於民國九十一年二月十四日零時許，在台南縣關廟鄉○○村○○路
    ○段四七六號與甲○○在張某所經營之「Ｅ休小吃店」發生糾紛當時，張某並未
    持湯瓢毆打伊頭額及鼻樑，其所受之傷，係因騎乘機車追逐張某時，自行跌倒所
    致，竟於同年三月四日二十時許，在台南縣警察局歸仁分局關廟分駐所誣指甲○
    ○涉嫌傷害罪嫌。
二、案經甲○○訴由台灣台南地方法院檢察署檢察官偵查起訴。
    理  由
一、訊據被告乙○○矢口否認涉有何誣告犯行，辯稱：伊向告訴人甲○○反映收費太
    高時，告訴人不高興，就拿湯瓢打伊頭額及鼻樑二下，伊就跌倒，所以手臂也擦
    傷了云云。惟查：
  (一)緣被告與甲○○於九十一年二月十四日在張某開設之「Ｅ休小吃店」發生爭吵，
    繼而持榔頭毀損張某開設之「Ｅ休小吃店」店內門窗玻璃、冷凍櫥等物品，張某
    乃對被告提起毀損告訴，嗣被告於九十一年三月四日在台南縣警察局歸仁分局關
    廟分駐所接受該案偵訊中，指訴張某於九十一年二月十四日凌晨零時三十分許，
    在上開小吃店持鐵製湯瓢打傷致前額頭血腫，右眼瘀青腫脹，並提出告訴之事實
    ，有是日警詢筆錄在卷可稽。
  (二)據被告所陳，當日張某係持鐵製湯瓢朝其鼻樑及上額頭毆打，然觀諸被告所受之
    傷勢為「頭部血腫、右眼瘀青腫脹、兩手多處擦傷」（見卷附台市立醫院驗傷診
    斷書），其鼻並未受有傷害，即與被告所稱遭張某毆打之部位不符。又據其於
    本院勘驗現場時所表演遭張某毆打時其二人之方位及張某之施力方向觀之，張某
    係正面朝其鼻樑及上額頭毆打，其遭擊後即以一百八十度之姿翻轉倒地，並以手
    撐持地面（見卷附現場勘驗相片編號Ａ至Ｄ），然張某果係以正面敲擊被告，被
    告於正面受力後應為正仰或側臥倒地，應無如照片Ｄ所示，以一百八十度旋轉後
    倒臥之可能，是被告所陳遭張某於右開地點毆打成傷之情，實難採信。
  (三)被告於九十一年二月十四日因不滿張某店內收費價額過高，乃持鐵鎚砸毀店內物
    品，嗣張某趁隙逃跑至距離該店約六十米處之竹林內，被告騎乘機車追至該竹林
    旁時，不慎跌倒受傷等情，業據證人即現場目擊證人丙○○迭於警、偵訊及本院
    調查時證述明確，被告亦不否認當日確有騎乘機車追逐張某。再觀諸該竹林地旁
    為水泥地面，並有水溝蓋覆蓋，導致路面不平整之情形（見卷附編號Ｅ至Ｈ），
    若被告果係騎乘機車至該處跌倒受傷，不無造成上開傷勢之可能，是上開證人所
    陳，應堪採認。
  (四)末查，被告及張某二人於九十二年三月十一日在法務部調查局第六處南部通訊中
    心，經以控制問題法與混合問題法測謊之結果，就被告所稱於案發當時遭張某毆
    打一節，於測試時有情緒波動之反應，認有說謊之現象，此有法務部調查局九十
    二年三月十八日調科南字第０九二六二三五一二００號函附測謊報告書一紙附卷
    可資佐證。綜上各情以觀，被告虛構事實誣指告訴人傷害之犯行，事證明確，洵
    堪認定。
二、核被告意圖使甲○○受刑事或懲戒處分，向該管公務員誣告，所為係犯刑法第一
    百六十九條第一項之罪。爰審酌被告犯罪之動機、目的、捏造事實向該管公務員
    誣告，浪費國家司法資源、對張某造成之危害程度，犯後矢口否認犯罪之態度等
    一切情狀，量處如主文所示之刑，以資懲儆。
據上論斷，應依刑事訴訟法第二百九十九條第一項前段、刑法第一百六十九條第一項
，判決如主文。
中      華      民      國    九十二    年      九      月    二十五    日
                                臺灣臺南地方法院刑事第五庭
                                        法  官  莊玉熙
右正本證明與原本無異。
如不服本判決，應於判決送達後十日內，向本院提出上訴狀。
                                        書記官  陳靜娟
中      華      民      國    九十二    年      九      月    二十五    日
附錄法條：
中華民國刑法第一百六十九條
意圖他人受刑事或懲戒處分，向該管公務員誣告者，處七年以下有期徒刑。


司法院資訊處製作；財團法人民間司法改革基金會備份。
